【裁判字號】    90,毒抗,860
【裁判日期】    901108
【裁判案由】    毒品危害防制條例
【裁判全文】
臺灣高等法院刑事裁定                              九十年度毒抗字第八六號
    抗  告  人
    即  被  告  甲○○
右抗告人因毒品危害防制條例案件，不服臺灣新竹地方法院九十年度毒聲字第一四九
五號，中華民國九十年十月十二日第一審裁定（聲請案號：臺灣新竹地方法院檢察署
九十年度聲觀字第五三七號）提起抗告，本院裁定如左：
    主  文
原裁定撤銷，發回臺灣新竹地方法院。
    理  由
一、本件原裁定認定，抗告人即被告甲○○於民國九十年六月二十七日十四時二十分
    起回溯九十六小時之某時，在不詳地點施用第二級毒品安非他命，經警在在新竹
    縣竹北市溪州里六鄰溪州五十三之一號住處查獲，採尿送請檢驗結果，確呈安非
    他命陽性反應，有新竹市衛生局出具之不法藥物尿液檢定書一份可稽，因依毒品
    危害防制條例第二十條第一項、觀察勒戒處分執行條例第三條第一項之規定，准
    如檢察官聲請裁定將抗告人送勒戒處所觀察勒戒等情，固非無見。
二、惟按，（一）尿液毒品檢驗如以免疫分析法篩驗，有可能因藥品交叉反應，在尿
    液中產生偽陽性之毒品反應，但再使用氣相層析質譜儀分析法確認，則可完全排
    除偽陽性反應，此為法務部調查局第六處八十七年九月二十二當（87）發技（一
    ）字第八七○七一四九一號函所揭示意旨，亦即尿液毒品反應如以免疫酵素分析
    法等篩檢方式實施檢驗，因可能呈現偽陽性反應，若因缺乏其他確切之佐證而有
    所爭執時，尚須以氣相層析質譜儀分析法等較精密之實驗方式進行確認檢驗，以
    防結果有誤。（二）本件抗告人之尿液毒品檢驗方法，依卷附新竹市衛生局不法
    藥物尿液檢定書影本，其載明化驗方法為TOXI-LAB法（屬於薄層定性分析篩檢方
    式）及簡易套組，則其所採檢驗方式是否已達確認檢驗所需精準程度，即非無疑
    。抗告人既否認施用毒品情事，而對鑑定結果提出爭執，自應先就相關檢驗疑義
    予以查明俾為正確適用法律之依據。（三）至於扣案毒品及施用毒品器具等物，
    依卷附贓證物品清單所載似係案外人詹明宗所有，倘若未能積極證明抗告人確曾
    施用，憑此以尚難遽以認定與其應否施以觀察勒戒之判斷有何必然之關連。原裁
    定未予查明，遽行命付觀察勒戒，尚嫌速斷。抗告意旨執此聲明不服，為有理由
    ，應由本院撤銷原裁定，發回原審法院更為查明。
據上論斷，應依刑事訴訟法第四百十三條前段，裁定如主文。
中      華      民      國    九十      年     十一     月      八      日
                              臺灣高等法院刑事第二十三庭
                                  審判長法  官  黃  瑞  華
                                        法  官  宋      祺
                                        法  官  吳      燦
右正本證明與原本無異。
不得抗告。
                                        書記官  陳  靜  姿
中      華      民      國    九十      年     十一     月      八      日


司法院資訊處製作；財團法人民間司法改革基金會備份。
